臺灣臺南地方法院刑事判決　　　　　　　　　　　　　九十一年度訴字第五三一號
　　公　訴　人　臺灣臺南地方法院檢察署檢察官
　　被　　　告　乙○○
右列被告因違反廢棄物清理法案件，經檢察官提起公訴（九十年度偵字第一二二○號
），本院判決如左：
    主  文
乙○○無罪。
    理  由
一、公訴意旨略以：被告丙○○、丁○○（均另經本院逕以簡易判決處刑）係夫妻關
    係，未經向主管機關申請核發領有廢棄物清除、處理許可文件，竟自民國九十年
    初起，在台南市○○路○○段二○七地號土地，共同經營收購廢五金業，將廢五
    金切片、篩選、分類，從事廢棄物貯存、清除、處理工作。另被告乙○○係丙○○之兄，則駕駛拼裝車從事載運廢五金工作。因認被告乙○○涉共犯廢棄物清理
    法第四十六條第一項第四款之罪嫌等語。
二、按犯罪事實應依證據認定之，無證據不得推定其犯罪事實；又不能證明被告犯罪
    者，應諭知無罪之判決，刑事訴訟法第一百五十四條、第三百零一條第一項分別
    定有規定。公訴人認被告乙○○涉犯右揭犯行，無非以被告乙○○於警訊及偵查
    中坦承其有幫同案被告丙○○將篩選好之廢五金料載運至地磅過磅一情，且有行
    政院環境保護署水污染稽查紀錄、現場照片及堆高機二台、篩選機一台、拚裝車
    一輛等扣案可資佐證，為其主要論據。被告乙○○堅決否認有何違反廢棄物清理
    法之犯行，辯稱：伊係務農，扣案拚裝車係伊平日農務使用，查獲當日伊僅幫忙
    載運處理好之廢五金料去過磅秤重而已，很久才幫忙一次，並未做處理廢五金之
    工作等語。
三、經查：
  (一)同案被告丙○○於警訊及偵查中供稱：因工廠內堆置切片廢五金過多，故請乙○○不定時開拚裝車在場內幫忙搬運廢五金料等語（見警卷及偵查卷第二○頁）；
    又同案被告丁○○於警訊及偵查中供稱：乙○○有空才幫忙開拚將工廠所分類之
    廢五金運至同安段過磅秤重，未給付工資予乙○○等語（見警卷及偵查卷第二○
    頁），足見被告丙○○、丁○○二人並未僱用丙○○在上址從事廢五金之處理工
    作，乙○○亦僅幫忙將工廠內之廢五金料載去過磅秤重，並未在上址從事廢五金
    之切片、篩選、分類之處理工作，是被告乙○○之上開辯解，核與同案被告丙○○、丁○○二人之供述情節相符，應可採信。
  (二)證人即查獲警員邱志仁於本院調查時證稱：查獲時被告乙○○正將地上廢五金料
    移到相片裏所示綠色那台拚裝車上等語（見本院卷第二五、二六頁）；且證人即
    臺南市環境保護局稽查員甲○○於本院調查時證稱：伊係接到警方之電話趕到現
    場，到場時並未看到被告三人實際在操作，被告乙○○跟伊同事胡志坤稱其幫忙
    載卸料去過磅，現場拚裝車上之廢五金料是已處理、篩選完畢之廢五金料等語（
    見本院卷第三二頁）；又證人即臺南市環境保護局法制人員戊○○於本院調查時
    證稱：倘僅是單純載運處理到一個段落之廢五金成品，就非載運廢棄物之行為，
    而廢棄物之清除是指從某地載至某地之行為，只在工廠裡移動，應不是清除行為
    等語（見本院卷第二八頁）。綜合上開證言，足見被告乙○○為警查獲時，其所
    駕駛之拚裝車上裝載之廢五金料係已切片、篩選、分類完成之廢五金料成品，其
    僅幫忙將處理完成之廢五金料載去過磅秤重而已，並未參與廢五金之處理行為，
    又其既係載運成品過磅秤重，自與載運廢棄物之行為不同，亦難論以廢棄物之清
    除行為，應認被告乙○○單純載運廢五金成品過磅秤重之行為，與廢棄物之貯存
    、清除、處理之構成要件行為有間，而無法成立犯罪。
  (三)至行政院環境保護署水污染稽查紀錄、現場照片及堆高機二台、篩選機一台等僅
    能證明同案被告丙○○、丁○○之犯行，另扣案拚裝車上所堆置之廢五金料既係
    已處理、篩選完畢之廢五金料，業據現場查獲之環保稽查員甲○○證述明確，自
    難以現場查獲被告乙○○在廠內駕駛拚裝車，即遽認被告乙○○有載運廢棄物之
    行為。此外，復查無其他積極證據足資證明被告乙○○有何共同違反廢棄物清理
    法之犯行，既不能證明被告乙○○有罪，自應為無罪判決之諭知。
四、同案被告丙○○、丁○○另依簡易判決處刑。
據上論斷，應依刑事訴訟法第三百零一條第一項，判決如主文。
本案經檢察官吳文政到庭執行職務。
中      華      民      國      九十一      年      七    月    十七    日
                                  臺灣臺南地方法院刑事第四庭
                                      審判長法  官  簡  慧  娟
                                            法  官  陳  志  成
                                            法  官  林  欣  玲
右正本證明與原本無異。
如不服本判決，應於判決送達後十日內，向本院提出上訴狀。
                                            書記官  莊  淑  雅
中      華      民      國      九十一      年      七    月    三十    日
